臺灣高等法院花蓮分院刑事判決　　　　　　　　　　九十三年度上易字第一一四號
　　上　訴　人　臺灣花蓮地方法院檢察署檢察官
　　被　　　告　乙○○
　　選任辯護人　余道明律師
右上訴人因被告傷害案件，不服臺灣花蓮地方法院九十三年度玉易字第一號中華民國
九十三年九月六日第一審判決（聲請簡易判決處刑案號：臺灣花蓮地方法院檢察署九
十二年度偵字第一四九三號），提起上訴，本院判決如左：
    主  文
原判決撤銷。
乙○○共同傷害人之身體，處有期徒刑參月；如易科罰金以參佰元折算壹日。又共同
損壞他人之物，足以生損害於他人，處有期徒刑貳月；如易科罰金以參佰元折算壹日
。應執行有期徒刑肆月；如易科罰金以參佰元折算壹日。
    事  實
一、乙○○於民國（下同）九十一年十月二十五日凌晨，在花蓮縣花蓮市○○路二一
    二之一號「一往情深」卡拉ＯＫ，與友人飲酒時與鄰桌之甲○○、周青海發生口
    角，嗣甲○○、周青海二人駕車離去後，乙○○竟夥同姓名年籍不詳之成年男子
    多人，駕車尾隨甲○○、周青海二人所乘駕之車輛。於同日凌晨三時許，在花蓮
    縣花蓮市○○路七十五巷二十八弄六十二號前，乙○○及年籍不詳之成年男子等
    人共同基於傷害及毀損之犯意聯絡，分持木棒、磚頭毆打甲○○、周青海二人，
    致甲○○受有頭部外傷併前額血腫及擦傷、左側下巴撕裂傷，周青海則受有頭部
    外傷併顏面撕裂傷等傷害。乙○○等人並將甲○○所有之車號Ｌ三－二五九八號
    自小客車左前門車窗及左後門鈑金砸壞，足生損害於甲○○。
二、案經甲○○、周青海訴由花蓮縣警察局花蓮分局移送臺灣花蓮地方法院檢察署檢
    察官偵查後聲請簡易判決處刑。
    理  由
一、訊之被告乙○○矢口否認有何傷害、毀損犯行，辯稱：當天我有去「一往情深」
    卡拉ＯＫ喝酒，因同桌友人和甲○○起口角，甲○○及周青海要離開時，在門口
    揚言要找人來打我們，我覺得有可能會出事，就先行離開，後來發生什麼事，我
    就不知道了；我並沒有和被害人發生糾紛，是被害人與別人發生口角，我不認識
    他們，不知倒到他們為什麼要指訴我云云。經查：
（一）右開事實，業據告訴人甲○○、周青海二人，於偵查中及審理時迭次指訴甚詳
      ，互核相符。雖告訴人甲○○、周青海對於事實經過細節之陳述或稍有不一，
      然就被告等人確有傷害及毀損之基本事實，陳述則始終如一；尚難僅因其等就
      事實過程細節部分陳述稍有不一，即謂告訴人等之指訴不實。況被告亦自承與
      告訴人等素不相識，告訴人等當無由故意設詞誣陷。
（二）又告訴等人於本院並提出，與其所述遭傷害情節相符之財團法人佛教慈濟綜合
      醫院診斷證明書二紙在卷可佐。此外，並有甲○○所有之車號Ｌ三－二五九八
      號自小客車遭毀損之照片，及修復之估價單一紙附卷足稽。
（三）再酌之被告就案發當日與其飲酒之友人，竟稱均不知其等姓名住址，已違常情
      。另被告聲稱係聽聞告訴人宣稱要找人來，怕出事所以先離去；然告訴人於離
      開「一往情深」卡拉ＯＫ後，非但未找人助勢，還將友人「阿勇」先送回家，
      亦見被告所辯非實。是被告所辯應屬卸責之詞，難以採信。而告訴人甲○○於
      案發後至「一往情深」卡拉ＯＫ，探知當時與其口角之被告姓名以便追究，與
      經驗法則並無不符，附此敘明。
（四）綜上所述，本件事證明確，被告前揭傷害及毀損犯行均堪認定，應予依法論科
      。
二、核被告所為，係犯刑法第二百七十七條第一項之傷害，及同法第三百五十四條之
    毀損罪。被告與姓名年籍不詳之成年男子友人間，有犯意之聯絡及行為之分擔，
    均為共同正犯。被告等同時傷害甲○○、周青海二人，為想像競合犯，僅論以一
    傷害罪。又被告所犯上開二罪，罪名不同，應分論並罰。原審以被告所辯始終如
    一，採信其辯解，而為被告無罪之判決，自有未恰。檢察官提起上訴，指摘原判
    決不當，為有理由，應予撤銷改判。爰審酌被告犯罪之動機、目的、手段，犯罪
    時所受之刺激及其品性、生活狀況、智識程度、犯罪所生之損害，及犯罪後態度
    等一情狀，量處如主文第二項所示之刑，並諭知易科罰金之折算標準，及定其應
    執行刑。
據上論斷，應依刑事訴訟法第三百六十九條第一項前段、第三百六十四條、第二百九
十九條第一項前段，刑法第二十八條、第二百七十七條第一項、第三百五十四條、第
五十五條、第四十一條第一項前段、第五十一條第五款，罰金罰鍰提高標準條例第一
條前段、第二條，判決如主文。
本案經檢察官翟光軍到庭執行職務。
中      華      民      國    九十三    年     十一     月     十九     日
                                    審判長法官  吳  鴻  章
                                          法官  黃  永  祥
                                          法官  林  德  盛
右正本證明與原本無異。
本件不得上訴。
                                        書記官  劉  夢  蕾
中      華      民      國    九十三    年     十一     月     十九     日
附錄本案論罪科刑法條全文
刑法第二百七十七條：
傷害人之身體或健康者，處三年以下有期徒刑、拘役或一千元以下罰金。
犯前項之罪因而致人於死者，處無期徒刑或七年以上有期徒刑；致重傷者，處三年以
上十年以下有期徒刑。
刑法第三百五十四條：
毀棄、損壞前二條以外之他人之物或致令不堪用，足以生損害於公眾或他人者，處二
年以下有期徒刑、拘役或五百元以下罰金。
